【裁判字號】    88,上易,2984
【裁判日期】    890201
【裁判案由】    詐欺
【裁判全文】
臺灣高等法院臺中分院刑事判決          民國八十八年度上易字第二九八四號
    上  訴  人
    即  被  告  甲○○
    選任辯護人  黃錫卿
右上訴人因詐欺案件，不服台灣台中地方法院八十八年度易字第二六六五號，中華民
國八十八年九月廿二日第一審判決（起訴案號：台灣台中地方法院檢察署八十八年度
偵字第三三二八號），提起上訴，本院判決如左：
    主      文
上訴駁回。
甲○○緩刑參年。
    事實及理由
一、本案經本院審理結果，認第一審判決，除漏載被告甲○○於六十年間，因偽造文
    書罪被臺灣新竹地方法院判處有期徒刑二月確定，六十四年易科罰金執行完畢事
    實，應予補正外認事用法及量刑均無不當，應予維持，並引用第一審判決書記載
    之事實、證據及理由（如附件）。
二、上訴人即被告在本院未提出其他有利之證據及辯解，其上訴無理由，應予駁回。
三、被告於偵查中坦承在甲○○之中慶鞋業公司上班一個月；又於原審供稱是八十七
    年八月底到大陸曾金堆公司，同年九月十幾號返台，且對法官所問：「支票為何
    交給曾金堆？」答稱：「我不知道怎麼說」。是其嗣後所辯，未曾在中慶鞋業公
    司上班及支票係因自己在外做冰水小生意，不方便帶，才交曾金堆保管云云，
    不惟因前後不一，亦乏佐證。退萬步而言，縱因做冰水小生意，不方便帶支票
    簿屬實，印鑑部分，顯然無一併交付保管必要，所辯不足採信。上訴非有理由，
    應予駁回。末查被告已於本院審理中，與告訴人達成和解理賠，告訴人表示不再
    深究，有和解書暨兌現之支票影本二張在卷可憑。又被告有右揭論罪科刑及執行
    情形，且五年以內，未曾受有期徒刑以上刑之宣告，有其前科紀錄表在卷可稽，
    本院認被告經此罪刑之宣告後，當知所警惕，而無再犯之虞，而宣告之刑，以暫
    不執行為適當，爰併諭知緩刑參年，以啟自新。
四、據上論斷，應依刑事訴訟法第三百七十三條、第三百六十八條、刑法第七十四條
    第二款，判決如主文。
本案經檢察官丙○○到庭執行職務。
中      華      民      國    八十九     年      二       月     一     日
                                  臺灣高等法院臺中分院刑事第十一庭
                                          審判長法  官  羅  禮  政
                                                法  官  陳  欣  安
                                                法  官  曾  謀  貴
右正本證明與原本無異。
不得上訴。
                                                書記官    錫  彬
中      華      民      國    八十九     年      二       月     二     日
                                                                        Ｑ
臺灣臺中地方法院刑事判決                        八十八年度易字第二六六五號
    公  訴  人  台灣台中地方法院檢察署檢察官
    被      告  甲○○  男  五十二歲（民國○○○年○月○○日生）
                        住台中縣豐原市○○街七二巷十二號
                        身分證統一編號：Ｎ一二三四二四五號
右列被告因詐欺案件，經檢察官提起公訴（八十八年度偵字第三三二八號），本院判
決如左：
    主  文
甲○○共同連續意圖為自己不法之所有，以詐術使人將本人之物交付，處有期徒刑壹
年。
    事  實
一、甲○○與曾金堆（另案由檢察官偵辦）為堂兄弟關係，曾金堆在中國大陸經營中
    慶鞋業公司，從事鞋類產銷生意，因該公司經營不善，截至八十七年六月止，已
    積欠合運貿易股份有限公司（以下簡稱合運公司）共計新台幣五十七萬八千七百
    三十八元。其間，曾金堆曾支付香港集友銀行有限公司面額合計港幣二萬零五十
    一元七繳支票二張，惟屆期經提示均遭退票。嗣於八十七年七、八月間，甲○○
    明知其支票帳戶內幾無資金，竟夥同曾金堆共同意圖為自己不法之所有，並基於
    概括之犯意，連續多次至合運公司位於大陸之營業處，向合運公司駐大陸代表人
    乙○○佯稱：請繼續出貨，八十七年六月以前之貨款願以甲○○之支票支付，該
    支票屆期定能兌現，後續貨款亦會按期給付等語，致使乙○○陷於錯誤，接受甲
    ○○所開出亞太商業銀行股份有限公司豐原分行（帳號：000000000）
    支票五張，面額共計新台幣（下同）五十七萬八千七百三十八元，隨後合運公司
    並陸續交貨予甲○○及曾金堆，自八十七年七月至同年十月止，累計出貨金額為
    十六萬三千九百九十六元，均未獲付款。迄同年十月三十一日，合運公司將甲○
    ○所簽發之上開支票向銀行提示後，因存款不足而遭退票，始知受騙。
二、案經合運公司訴請臺灣臺中地方法院檢察署檢察官偵查起訴。
    理  由
一、訊之被告甲○○矢口否認有何詐欺犯行，辯稱：伊並未與曾金堆共同投資中慶鞋
    業公司，將支票簿及印章寄放在曾金堆處，是曾金堆盜開伊所有之支票，伊未詐
    欺云云。惟查：(一)右揭犯罪事實，業據告訴人之代表人黃朝欽於偵查中指訴綦詳
    ，並經證人乙○○於偵審中證述明確，且有出貨單、支票及退票理由單等在卷足
    憑。(二)被告於偵查中已坦承曾在中慶鞋業公司上班（參見八十八年五月二十八日
    訊問筆錄），嗣於本院審理時又供稱：申請支票係為了到大陸經營鞋類庫存買賣
    等語（參見八十八年九月七日審判筆錄），參以支票為支付工具，攸關個人信用
    至鉅，茍被告未參與中慶鞋業公司之經營，豈有將支票、印章交付共犯曾金堆保
    管之理？(三)被告所有上開支票存款帳戶係於八十七年七月十六日開戶，且自開戶
    時起，每有款項入帳旋於當日或隨後數日內支付殆盡，從而帳戶內經常僅剩數千
    、數百元之些微金額，並自同年八月二十五日起，即陸續發生退票情事，迄同年
    十一月二十日被列為拒絕往來戶，此有亞太商業銀行豐原分行八十八年七月十七
    日亞豐字第一三○號函暨所附支票存款對帳單、事故票據明細查詢表附卷可稽，
    足見被告向告訴人進貨之時，已無清償債務之能力，且有詐騙之意圖，至為灼然
    。綜上所述，被告所辯顯係事後卸責之詞，難以採信。事證明確，被告犯行堪以
    認定。
二、核被告所為，係犯刑法第三百三十九條第一項之詐欺取財罪。被告與共犯曾金堆
    之間，有犯意之聯絡及行為之分擔，為共同正犯。又被告先後多次詐欺取財犯行
    ，時間緊接，手法相同，觸犯構成要件相同之罪名，顯係基於概括之犯意為之，
    為連續犯，應依刑法第五十六條論以一罪，並依法加重其刑。爰審酌被告迄未與
    告訴人和解，賠償告訴人損失，及其犯罪之動機、目的、手段、所生之危害、犯
    罪後猶飾詞卸責等一切情狀，量處如主文所示之刑。
據上論斷，應依刑事訴訟法第二百九十九條第一項前段，刑法第二十八條、第五十六
條、第三百三十九條第一項，罰金罰鍰提高標準條例第一條前段，判決如主文。
中      華      民      國      八十八      年      九      月  二十二  日
                                    臺灣臺中地方法院刑事第二庭
                                        法  官  陳  文  燦
右正本證明與原本無異。
如不服本判決，應於送達後十日內向本院提出上訴狀（須附繕本），上訴於台灣高等
法院台中分院。
                          書記官
中      華      民      國      八十八      年      九      月  二十七  日
附錄論罪科刑法條
刑法第三百三十九條第一項：意圖為自己或第三人不法之所有，以詐術使人將本人或
第三人之物交付者，處五年以下有期徒刑、拘役或科或併科一千元以下罰金。


司法院資訊處製作；財團法人民間司法改革基金會備份。
